【裁判字號】    98,審易,1561
【裁判日期】    990115
【裁判案由】    傷害等
【裁判全文】
臺灣桃園地方法院宣示判決筆錄        98年度審易字第1561號
公  訴  人  臺灣桃園地方法院檢察署檢察官
被      告  乙○○
            甲○○
上列被告因傷害等案件（起訴案號：98年度偵字第3371號），於
中華民國99年1 月15日下午5 時許，在本院第十四法庭宣示判決
，出席職員如下：
          法  官   鍾雅蘭
          書記官   楊郁馨
法官起立朗讀判決主文、犯罪事實要旨、處罰條文、附記事項，
及告以上訴限制、期間並提出上訴狀之法院，且諭知記載其內容
：
一、主  文：
    乙○○以加害生命、身體之事，恐嚇他人致生危害於安全，
    處拘役貳拾日，如易科罰金，以新臺幣壹仟元折算壹日。
    甲○○以強暴妨害人行使權利，處拘役貳拾日，如易科罰金
    ，以新臺幣壹仟元折算壹日。
二、犯罪事實要旨：
    乙○○與甲○○於民國97年9 月26日下午5 時許，在桃園縣
    大園鄉○○路與園航路（起訴書誤載為航園路，本院應予更
    正）口某檳榔攤內因細故發生爭執，甲○○遂基於以強暴妨
    害人行使權利之犯意，徒手拉扯乙○○之衣領限制其行動，
    以此強暴方式使乙○○無法離開，妨害乙○○行使權利；乙
    ○○則不甘示弱，亦基於恐嚇危害安全及傷害之犯意，隨手
    拾取檳榔攤上之剪刀1 把，作勢要刺擊甲○○，以此加害生
    命、身體之事恐嚇甲○○，使甲○○心生畏懼，致生危害於
    安全，並進而與甲○○發生扭打，使甲○○因此受有頭部外
    傷、臉部挫傷及撕裂傷、胸部右手挫傷及腹部擦傷等傷害（
    傷害部分業據甲○○撤回告訴，本院不另為不受理之諭知，
    理由詳見後述）。
三、處罰條文：
    刑法第305 條、第304 條第1 項、第41條第1 項前段，刑法
    施行法第1 條之1 第1 項、第2 項前段。
四、附記事項：
  (一)被告乙○○於上揭時、地，對甲○○施強暴，同時造成甲○
    ○受有頭部外傷、臉部挫傷及撕裂傷、胸部右手挫傷及腹部
    擦傷等傷害，經甲○○提出告訴，認被告乙○○亦涉有刑法
    第277 條第1 項之傷害罪嫌。惟按告訴乃論之罪，告訴人於
    第一審辯論終結前得撤回其告訴，又告訴經撤回者，應諭知
    不受理之判決，刑事訴訟法第238 條第1 項、第303 條第3
    款定有明文。本案甲○○告訴乙○○傷害部分，依同法第28
    7 條前段之規定，須告訴乃論，茲因甲○○與乙○○達成調
    解，並由乙○○給付新臺幣20,000元予甲○○後，由甲○○
    當庭撤回其告訴，此有本院98年12月28日準備程序筆錄及調
    解筆錄各1 份附卷可稽，揆諸上開說明，原應就此部分為公
    訴不受理之諭知，惟公訴意旨既認此部分與上揭恐嚇危害安
    全部分具有想像競合之裁判上一罪關係，本院爰不另為不受
    理之諭知，先此敘明。
  (二)公訴意旨另以被告乙○○於民國97年9 月26日晚間7 時許，
    與數名真實姓名、年籍均不詳之成年男子共同基於傷害人身
    體之犯意聯絡，前往桃園縣大園鄉○○路777 號之桃禧航空
    城酒店工地尋找甲○○，並由乙○○持滅火器毆打甲○○頭
    部，致甲○○受有左胸挫傷左側第4 第6 及第7 肋骨骨折、
    頭部創傷左眼鈍挫傷及臉部挫傷等傷害，雖此傷害部分亦據
    甲○○撤回告訴，惟此部分與被告乙○○前揭有罪部分並無
    裁判上一罪關係，應由本院另行諭知公訴不受理判決，附此
    敘明。
五、協商判決除有刑事訴訟法第455 條之4 第1 項第1 款於本訊
    問程序終結前，被告撤銷協商合意或檢察官撤回協商聲請者
    ；第2 款被告協商之意思非出於自由意志者；第4 款被告所
    犯之罪非第455 條之2 第1 項所定得以協商判決者；第6 款
    被告有其他較重之裁判上一罪之犯罪事實者；第7 款法院認
    應諭知免刑或免訴、不受理者情形之一，及違反同條第2 項
    「法院應於協商合意範圍內為判決；法院為協商判決所科之
    刑，以宣告緩刑或2 年以下有期徒刑、拘役或罰金為限」之
    規定者外，不得上訴。
六、如有前述例外得上訴之情形，又不服本件判決，得自收受判
    決送達後10日內，向本院提出上訴書狀，上訴於第二審法院
    。
中    華    民    國    99    年     1    月    15    日
                        刑事庭  法  官  鍾雅蘭
以上正本證明與原本無異。
                                書記官  楊郁馨
中    華    民    國    99    年     1    月    15    日
附錄本案論罪科刑法條：
中華民國刑法第304條
以強暴、脅迫使人行無義務之事或妨害人行使權利者，處3 年以
下有期徒刑、拘役或3 百元以下罰金。
前項之未遂犯罰之。
中華民國刑法第305條
以加害生命、身體、自由、名譽、財產之事，恐嚇他人致生危害
於安全者，處2 年以下有期徒刑、拘役或3 百元以下罰金。

司法院資訊處製作；財團法人民間司法改革基金會備份。
